高雄高等行政法院簡易判決　　　　　　　　　　　　　九十一年度簡字第二四三號
　　原　　　告　陸氏永春工業股份有限公司
　　代　表　人　甲○○董事長
　　被　　　告　財政部高雄市國稅局
　　代　表　人　鄭宗典局長
　　訴訟代理人　乙○○
右當事人間因營利事業所得稅事件，原告不服財政部中華民國九十一年四月三日台財
訴字第○九○○○五九八七六號訴願決定，提起行政訴訟。本院判決如左：
　　主  文
原告之訴駁回。
訴訟費用由原告負擔。
    事  實  及  理  由
一、原告經營飼料買賣業務，其八十八年度營利事業所得稅結算申報，原列報利息支
    出為新台幣（下同）一七四、○○○元，被告初查以原告購買坐落高雄縣大寮鄉
    ○○段潮州小段第0000－000地號土地非屬固定資產，其借款利息一五八
    、二二九元應轉列遞延費用，乃核定利息支出為一五、七七一元。原告不服，申
    經復查結果，未獲變更，提起訴願，亦遭駁回，乃提起本件行政訴訟。
二、本件原告起訴略以：原告所有坐落高雄縣大寮鄉○○段潮州小段第0000－0
    00地號土地及其上建物，係八十年二月二十七日因買賣而取得，並向地政機關
    辦妥過戶登記，其借款利息依營利事業所得稅查核準則第九十七條第九款之規定
    ，應可作費用列之。原告依據一般公認之會計準則，將購置之廠房、土地列入固
    定資產，在無違背法令之情形下，實不容被告任意認定為非固定資產，而將借款
    利息以遞延費用列帳。又原告並非建築業，所購置土地雖因經濟不景氣，業務緊
    縮無法充分利用生產，僅用於堆放產品或雜物，而有形同閒置之情形發生，然既
    非待售之房地，即無須以遞延費用列帳，且原告自始主張所購置土地及廠房，因
    未能有效利用而形同閒置，僅在說明該固定資產之使用狀況，並非承認閒置，被
    告未經實地調查，即逕行認定之，自屬違誤，請予以撤銷原處分及訴願決定云云
    。而被告則以：原告所購買之土地及廠房並未利用，形同閒置為原告所不否認，
    其既未作固定資產使用，將利息支出按系爭土地取得成本一八、○三六、○○○
    元占房地總成本一九、八三三、七○○元之比例（房屋取得成本一、七九七、七
    ○○元），計算土地應分攤之利息支出一五八、二二九元，並將屬土地部分之借
    款利息予以轉列為遞延費用，洵無不合等語，資為抗辯。
三、按「購買土地之借款利息，應列為資本支出，經辦妥過戶手續或交付使用後之借
    款利息，可作費用列支。但非屬固定資產之土地，其借款利息應以遞延費用列帳
    ，於土地出售時，作為其收入之減項。」為營利事業所得稅查核準則第九十七條
    第九款所明定。另「．．．三、營利事業以貸款方式購進非屬固定資產之土地及
    房屋，其借款利息應按該土地成本占房地總成本之比例，計算土地應分攤之利息
    支出金額，並依查核準則第九十七條第九款規定辦理。．．．」亦經財政部八十
    六年七月二十四日台財稅第八六一九○八○五四號函釋在案。
四、本件原告經營飼料買賣業務，八十八年度營利事業所得稅結算申報，原列報利息
    支出為一七四、○○○元，經被告初查以原告非屬專營或兼營銷售房屋及土地之
    營利事業，而其借款購買上揭系爭土地及其上建物並未利用，形同閒置，乃依規
    定將利息支出按系爭土地取得成本一八、○三六、○○○元占房地總成本一九、
    八三三、七○○元之比例（房屋取得成本一、七九七、七○○元），計算土地應
    分攤之利息支出一五八、二二九元，並將該部分之借款利息一五八、二二九元轉
    列為遞延費用，並核定利息支出為一五、七七一元等事實，有被告核定書及審查
    報告書等附卷可稽，揆諸上開法條規定及財政部解釋，洵無不合。
五、原告雖主張其非建築業，所購置土地為固定資產，因經濟不景氣，業務緊縮無法
    充分利用，然既非待售土地，自無借款利息應轉列為遞延費用之適用云云，惟查
    ，依商業會計處理準則第十七條明定「所謂固定資產係為供營業上使用，非以出
    售為目的，且使用年限在一年以上或一個營業週期以上之有形資產」，是所謂「
    固定資產」，自須以「供營業上使用」為其要件。本件原告於復查時既自陳其購
    入之系爭土地因經濟不景氣而形同閒置等語，則系爭土地未作營業上使用，堪稱
    明確。準此，原告購買系爭土地之借款利息，即不得列報為固定資產之利息支出
    ，僅得以遞延費用列帳，並於土地出售時，作為其收入之減項，方屬正辦。至原
    告於起訴後，雖改稱原告當初主張所購置土地及廠房，因未能有效利用而形同閒
    置，僅在說明該固定資產之使用狀況，並非承認閒置，被告未經實地調查，即逕
    行認定之，自屬違誤云云，無非係事後諉卸之詞，要不足採。從而被告按原告取
    得系爭土地之成本占房地總成本之比例，計算土地應分攤之借款利息後，其該部
    分利息支出轉列為遞延費用，自無不當。
六、綜上所述，原告上開主張尚無可採。被告將原告購買房地之借款利息按土地取得
    成本占房地總成本之比例，計算土地應分攤之利息支出一五八、二二九元，轉列
    為遞延費用，並核定當年度之利息支出為一五、七七一元，認事用法，洵無違誤
    。訴願決定予以維持，亦無不合。原告起訴請求撤銷原處分及訴願決定，並無理
    由，應予駁回。又本件為簡易訴訟案件，爰不經言詞辯論為之，附此說明。
七、據上論結，本件原告之訴為無理由，依行政訴訟法第二百三十六條、第二百三十
    三條第一項、第一百九十五條第一項後段、第九十八條第三項前段，判決如主文
    。
中　　　華　　　民　　　國    九十一　　年　  　九　　　月　　  三十　　日
                              高雄高等行政法院第四庭
                                          法      官  邱政強
右為正本係照原本作成。
如不服本判決，應於送達後二十日內，向本院提出上訴狀並表明上訴理由，如於本判
決宣示後送達前提起上訴者，應於判決送達後二十日內補提上訴理由書（須按他造當
事人人數附繕本）。
提起上訴應預繳送達用雙掛號郵票七份（每份三十四元）。
中 　 　華 　 　民　  　國 　 九十一　　年      九      月　    三十    日
                                          法院書記官  涂瓔純
附註：
行政訴訟法第二百三十五條（第一項、第二項）：
對於適用簡易程序之裁判提起上訴或抗告，須經最高行政法院之許可。
前項許可，以訴訟事件所涉及之法律見解具有原則性者為限。
